【裁判字號】    89,訴,2588
【裁判日期】    900626
【裁判案由】    毒品危害防制條例
【裁判全文】
臺灣高雄地方法院刑事判決                        八十九年度訴字第二五八八號
    公  訴  人  臺灣高雄地方法院檢察署檢察官
    被      告  甲○○
右列被告因違反毒品危害防制條例案件，經檢察官提起公訴（八十九年度毒偵字第六
六四六號），及移送併辦（九十年度毒偵字第一五一五號），本院判決如左：
    主  文
甲○○連續施用第一級毒品，累犯，處有期徒刑捌月。附表編號五所示之物沒收銷燬
；又連續施用第二級毒品，累犯，處有期徒刑伍月。附表編號一至四所示之物沒收。
應執行有期徒刑壹年。附表編號五所示之物沒收銷燬。附表編號一至四所示之物沒收
。
    事  實
一、甲○○前於民國八十三年間，因違反肅清煙毒條例案件，經法院判處有期徒刑三
    年三月，嗣於八十六年九月十日因縮刑期滿而執行完畢。
二、甲○○於八十七年間，因施用第一級毒品海洛因案件，經臺灣高雄地方法院檢察
    署（以下簡稱高雄地檢署）檢察官聲請，由臺灣高雄地方法院（以下簡稱本院）
    八十七年度毒聲字第二Ｏ一八號裁定送觀察、勒戒後，認有繼續施用毒品之傾向
    ，再經檢察官聲請，由本院以八十七年度毒聲字第二四六五號（起訴書誤載為八
    十八年度毒聲字第五○四○號）裁定令入戒治處所施以強制戒治，嗣經本院以八
    十八年度毒聲字第一一四三號裁定停止戒治，所餘期間並付保護管束，惟其嗣又
    遭本院以八十八年度毒聲字第五○四○號裁定撤銷停止戒治，再令入戒治處所施
    以戒治，迨於八十九年三月十六日強制戒治期滿，並經高雄地檢署檢察官於同年
    八月十八日，以八十九年度戒毒偵字第八九五號為不起訴處分確定。詎甲○○另
    行基於施用海洛因之犯意，在八十九年八月二十七日某時，在其位於高雄市小港
    區○○○路一九號住處內，將海洛因粉末摻於香菸內點火吸食而施用海洛因一次
    ，並另基於施用第二級毒品安非他命之概括犯意，自同年八月下旬某日起至同年
    月二十七日某時止，連續在前址住處，將安非他命置於鋁箔紙上以火燒烤後吸食
    其氣體而施用安非他命多次，嗣為警於同年八月二十八日上午十二時二十分（起
    訴書誤載為十二時）許，在其前址住處查獲，並扣得安非他命吸食器一組、鋁箔
    紙一張、空夾鏈袋一只、與挑食吸管一支等物品（如附表編號一至四所示）。惟
    甲○○於當日遭警方飭回後，復承前施用海洛因、安非他命之犯意，於九十年三
    月二十四日某時，在高雄縣某處，以前開方法分別施用海洛因、安非他命各一次
    ，為警於九十年三月二十六日晚間八時許，在高雄縣林園鄉○○○路七九號前查
    獲，並扣得海洛因一包（淨重零點一六公克，包裝重零點一八公克，如附表編號
    五所示）。
三、案經高雄市政府警察局及高雄縣警察局林園分局分別移送臺灣高雄地方法院檢察
    署檢察官偵查起訴及移送併辦。
    理  由
一、訊據被告甲○○對其於右揭事實坦承不諱，而其前後二次為警查獲時經採尿送驗
    ，結果就甲基安非他命及嗎啡均呈陽性反應，有高雄市政府衛生局與高雄縣政府
    分別出具之煙毒尿液檢驗成績書各一紙在卷可稽（分別附於八十九年度毒偵字第
    六六四六號偵查卷第十六頁與本院卷內），並有附表所示之物扣案可稽，而附表
    編號五所示之物，係屬海洛因等情，則有法務部調查局鑑定通知書一紙在卷為憑
    （附於本院卷內）。故被告於右揭時地施用第一、二級毒品之犯行，均堪以認定
    。又查，被告於八十七年間，因施用海洛因案件，經高雄地檢署檢察官聲請，由
    本院以八十七年度毒聲字第二Ｏ一八號裁定送觀察、勒戒後，認有繼續施用毒品
    之傾向，再依本院以八十七年度毒聲字第二四六五號裁定令入戒治處所施以強制
    戒治，嗣經本院裁定停止戒治，所餘期間並付保護管束，惟其嗣又遭本院以八十
    八年度毒聲字第五○四○號裁定撤銷停止戒治，再令入戒治處所施以戒治，迨於
    八十九年三月十六日強制戒治期滿，並經高雄地檢署檢察官於同年八月十八日，
    以八十九年度戒毒偵字第八九五號為不起訴處分等情，有臺灣高雄地方法院檢察
    署刑案資料查註紀錄表、本院被告院內索引卡紀錄表及台灣高等法院被告全國前
    案紀錄表各一紙，及前開不起訴處分書與本院各該裁定等均在卷可參。綜上所述
    ，本案事證明確，被告之犯行堪以認定。
二、核被告所為，係犯毒品危害防制條例第十條第一項、第二項之施用第一級毒品罪
    與第二級毒品罪。其施用第一級、第二級毒品前之持有毒品行為，本均應論以持
    有毒品罪，惟各該次持有毒品之行為均為其後施用毒品之行為所吸收，故均不另
    論罪。其多次施用第一、二級毒品之犯行，均時間緊接、方法相同，而分別觸犯
    相同構成要件之罪，顯係基於概括犯意反覆為之，均為連續犯，應各論以一罪，
    並依法加重其刑。又其所犯上開毒品危害防制條例第十條第一項、第二項兩罪間
    ，乃犯意各別，行為互異，應予分論併罰。另公訴意旨雖未敘及被告於九十年三
    月二十四日分別施用海洛因、安非他命各一次之犯行，惟此部分既與檢察官起訴
    之部分有連續犯之裁判上一罪關係，本院自得併予審究，附此敘明。查被告於八
    十三年間，因違反肅清煙毒條例案件，經法院判處有期徒刑三年三月，嗣於八十
    六年九月十日因縮刑期滿而執行完畢，有臺灣高雄地方法院檢察署刑案資料查註
    紀錄表及台灣高等法院被告全國前案紀錄表各一紙可憑，其於有期徒刑執行完畢
    後五年內再犯本件有期徒刑以上之二罪，為累犯，應依刑法第四十七條規定各遞
    加重其刑。爰審酌被告之前開素行，又前因施用毒品案件經不起訴處分後，竟未
    生警悟之心，猶犯本件罪行，顯見其自制意志不堅，行為固不足取，惟念其犯後
    坦承犯行，態度良好，所為係自我戕害行為，未損及他人等一切情狀，分別量處
    如主文所示之刑，並定其應執行之刑。至附表編號一至四所示之物，均係被告所
    有而供施用安非他命所用之物，業據被告陳明在卷，爰依刑法第三十八條第一項
    第二款規定宣告沒收；附表編號五所示之海洛因一包（淨重零點一六公克，包裝
    重零點一八公克）確屬第一級毒品，已如前述，應依毒品危害防制條例第十八條
    第一項前段宣告沒收銷燬。
據上論斷，應依刑事訴訟法第二百九十九條第一項前段，毒品危害防制條例第十條第
一項、第二項，第十八條第一項前段，刑法第十一條，第五十六條，第四十七條，第
五十一條第五款，第三十八條第一項第二款，判決如主文。
本案經檢察官郭昭吟到庭執行職務。
中      華    民      國      九十      年      六      月    二十六    日
                                  臺灣高雄地方法院刑事第六庭
                                          法  官  周  玉  群
右正本證明與原本無異。
如不服本判決，應於判決送達後十日內，向本院提出上訴狀。
                                          書記官  黃  英  彥
中      華    民      國      九十      年      六      月    二十六    日
附表：
┌──┬───────┬──────────────────┐
│編號│扣案物品      │數量                                │
├──┼───────┼──────────────────┤
│一  │安非他命吸食器│一組                                │
├──┼───────┼──────────────────┤
│二  │空夾鏈袋      │一個（起訴書誤載為一包）            │
├──┼───────┼──────────────────┤
│三  │鋁箔紙        │一張                                │
├──┼───────┼──────────────────┤
│四  │挑食吸管      │一支（起訴書漏載此項物品）          │
├──┼───────┼──────────────────┤
│五  │海洛因一包    │淨重零點一六公克，包裝重零點一八公克│
└──┴───────┴──────────────────┘
附錄本案論罪科刑法條：
毒品危害防制條例第十條第一項、第二項：
  施用第一級毒品者，處六月以上五年以下有期徒刑。
  施用第二級毒品者，處三年以下有期徒刑。


司法院資訊處製作；財團法人民間司法改革基金會備份。
